【裁判字號】    97,易,543
【裁判日期】    970729
【裁判案由】    竊盜
【裁判全文】
臺灣雲林地方法院刑事判決               97年度易字第543號
公  訴  人  臺灣雲林地方法院檢察署檢察官
被      告  甲○○
                    弄30號（現在臺灣雲林看守所羈押中）
上列被告因竊盜案件，經檢察官提起公訴（97年度偵字第3128號）
，於本院準備程序進行中，被告就被訴事實為有罪之陳述，經本
院告知簡式審判程序意旨，並聽取公訴人及被告之意見後，裁定
進行簡式審判程序，判決如下：
    主  文
甲○○攜帶兇器竊盜，累犯，處有期徒刑柒月，扣案之剪刀、老
虎鉗、螺絲起子各壹把均沒收。又攜帶兇器竊盜，累犯，處有期
徒刑拾月，扣案之剪刀、老虎鉗、螺絲起子各壹把均沒收。應執
行有期徒刑壹年貳月，扣案之剪刀、老虎鉗、螺絲起子各壹把均
沒收。
    事實及理由
一、犯罪事實：
    甲○○有多次犯罪前科，最近一次因竊盜案件，經本院斗六
    簡易庭以95年度六簡字第62號判處有期徒刑6 月確定，於民
    國95年7 月28日易科罰金執行完畢，竟不知悔改。復意圖為
    自己不法之所有，於下列時間、地點竊取他人財物：
(一)、97年6 月10日下午5 時許，甲○○騎乘前置有菜籃之腳踏車
    ，並攜帶足供兇器使用之剪刀、老虎鉗（起訴書記載為「鉗
    子」）及螺絲起子各1 把，前往雲林縣斗六市鎮○路與永昌
    東路口，先以石頭敲破丙○○所有之車牌號碼7L－4813號自
    用小客車右後方乘客座車窗玻璃（毀損部分未經告訴），再
    侵入車內，竊取丙○○所有之筆記本1 本、汽車鑰匙1 副（
    2 支）、高雄三信銀行金融卡1 張。
(二)、又另行起意，於同日下午5 時35分許，攜帶上開兇器，前往
    雲林縣斗六市鎮○路246 號全買大賣場停車場內（距離上開
    鎮南路與永昌東路口有4 、5 個路口），基於接續之犯意，
    先以石頭敲破乙○○所有之車牌號碼M5－1982號自用小客車
    右前方副駕駛座車窗玻璃（毀損部分未經告訴），再侵入車
    內，竊取乙○○所有之中國石油、統一加油VIP 卡、優力通
    加油會員卡各1 張（起訴書漏載「優力通加油會員卡」，以
    下同）、襪子1 雙、柔濕巾1 包及愛華音響面板1 塊。得手
    後，接續上開犯意，在同一停車場，以上開兇器撬開丁○○
    所有之車牌號碼BS－7303號自用小客車駕駛座車門門鎖後，
    侵入車內，竊取丁○○所有之發票18張、電信繳費通知及收
    據、郵政劃撥儲金存款收據各1 張。得手後，為丁○○當場
    發現，報警到場處理，在其左手衣袖內查獲丁○○上開物品
    ，並在其所騎乘之腳踏車菜籃內起出乙○○所有之中國石油
    、統一加油VIP 卡、優力通加油會員卡各1 張、襪子1 雙及
    柔濕巾1 包，以及丙○○所有之汽車鑰匙1 副、高雄三信銀
    行金融卡1 張，且在腳踏車菜籃內扣得剪刀、老虎鉗及螺絲
    起子各1 把。
二、程序部分：
    本件屬於刑事訴訟法第376 條第2 款所列案件，依同法第28
    4 條之1 規定得由受命法官獨任審理。又本案被告甲○○所
    犯刑法第321 條第1 項第3 款加重竊盜罪，係死刑、無期徒
    刑、最輕本刑為3 年以上有期徒刑以外之罪，其於準備程式
    就前開被訴事實為有罪之陳述，經本院告知簡式審判程式之
    旨，並聽取其與公訴人之意見後，本院認為適宜，裁定進行
    簡式審判程式，是本件之證據調查，依刑事訴訟法第273 條
    之2 規定，不受同法第159 條第1 項、第161 條之2 、第16
    1 條之3 、第163 條之1 及第164 條至第170 條規定之限制
    ，合先敘明。
三、實體部分：
    上開犯罪事實，業據被告甲○○於偵審中坦承不諱，核與被
    害人丙○○、乙○○、丁○○於警詢中指證情節相符，並有
    贓物認領保管單3 紙、照片12張在卷，及剪刀、老虎鉗及螺
    絲起子各1 把扣案可稽，足見被告自白與事實相符，應堪採
    信。本件事證已臻明確，被告上開犯行已堪認定，應依法論
    科。
四、論罪科刑之理由：
(一)、查，扣案之剪刀、老虎鉗及螺絲起子各1 把經本院審理時勘
    驗結果發現：其材質均有鐵質部分，其中剪刀及螺絲起子鐵
    質部分約10公分，老虎鉗之虎口部分約5 、6 公分，剪刀及
    螺絲起子之末端尖銳，老虎鉗之虎口堅硬各情，業經本院當
    庭勘驗無訛，有審理筆錄在卷可參（見97年7 月14日審理筆
    錄第3 頁）。依其材質、構造形狀，倘以上開剪刀揮斬、刺
    戳，或以螺絲起子刺戳，或以老虎鉗毆擊人體，均可對人之
    生命、身體產生極大危險，顯屬兇器無疑。是核被告甲○○
    所為，均係犯刑法第321 條第1 項第3 款攜帶兇器加重竊盜
    罪。
(二)、被告於雲林縣斗六市鎮○路246 號全買大賣場停車場所為2
    次犯行（犯罪事實(二)部分），犯罪地點同一，時間密接，各
    行為之獨立性極為薄弱，依一般社會健全觀念，難以強行分
    開，在刑法評價上，應視為數個舉動之接續施行，而以包括
    之一行為予以評價，僅論以一加重竊盜罪。另被告於雲林縣
    斗六市鎮○路與永昌東路口所為竊盜犯行（犯罪事實(一)部分
    ），其作案地點及鎮南路246 號全買大賣場停車場相隔數路
    口之遙（參偵查卷第10頁所附地圖），是以，上開不同地點
    之2 次犯行間（犯罪事實(一)、(二)之間），犯罪時間雖然相近
    ，尚難認係一接續竊盜犯行，應認被告出於各別犯意所為，
    應分論併罰。
(三)、被告曾因竊盜案件，經本院斗六簡易庭以95年度六簡字第62
    號判處有期徒刑6 月確定，於95年7 月28日易科罰金執行完
    畢，有臺灣高等法院被告前案紀錄表1 份在卷可按，其於5
    年內故意再犯有期徒刑以上之上開2 罪，均為累犯，各依刑
    法第47條第1 項加重其刑。
(四)、爰審酌被告前有竊盜、違反麻醉藥品管理條例、妨害兵役治
    罪條例等多項犯罪前科，有臺灣高等法院被告前案紀錄表在
    卷，素行不端，此次僅為微薄財物，以破壞車窗方式行竊，
    造成被害人財物上更大損失（修復費用遠大於被告所竊得財
    物之價值），惟本院考量被告犯後坦承犯行，態度大致良好
    等情，認檢察官就犯罪事實(一)部分，求處有期徒刑10月，就
    犯罪事實(二)部分求處有期徒刑1 年2 月，尚屬過重等一切情
    狀，分別量處如主文所示之刑，並定其應執行刑，以資懲儆
    。
(五)、扣案之剪刀、螺絲起子及老虎鉗各1 把，均為被告犯罪所用
    之物，且為被告所有，業經其自承在卷，依刑法第38條第1
    項第2 款併予宣告沒收。
五、應適用之法律：
(一)、刑事訴訟法第273 條之1 第1 項、第284 條之1 、第299 條
    第1 項前段。
(二)、刑法第第321 條第1 項第3 款、第47條第1 項、第51條第5
    款、第38條第1 項第2 款。
本案經檢察官林豐正到庭執行職務。
中    華    民    國    97    年    7     月    29    日
                  刑事第一庭  法  官  陳宏卿
以上正本證明與原本無異。
如不服本判決，應於判決收受後10日內，向本院提出上訴狀（須
附繕本）。
                              書記官  陳善永
中    華    民    國    97    年    7     月    29    日
附錄本案論罪科刑法條全文：
刑法第321 條第1 項：
第3 款犯竊盜罪而有左列情形之一者，處6 月以上、5 年以下有
期徒刑：
三、攜帶兇器而犯之者。


司法院資訊處製作；財團法人民間司法改革基金會備份。
